# 账龄较长的款项，预期信用损失的计算

提问人：cpab 时间：2020-02-25 08:05:31
对于预定收款期限较长的合同资产、质保金，采用什么模型计算预期信用损失比较合适？谢谢！

回答人：chenyiwei
对这类债权，其自发生日起算的账龄和可回收性关系不大，更相关的是逾期账龄，即是否逾期和已逾期天数。
另外，如果对同一客户还有其他正常应收款项未收回，则针对质保金等尾款的坏帐准备计提比例不低于针对该同一客户的账龄最长的普通应收款项的坏账准备计提比例。